臺灣高等法院臺中分院刑事判決　　　 100年度上易字第1181號
上　訴　人
即　被　告　蘇國權
選任辯護人　何邦超律師
上列上訴人因贓物案件，不服臺灣苗栗地方法院100年度易字第
36號中華民國100年7月12日第一審判決（起訴案號：臺灣苗栗地
方法院檢察署99年度偵字第6005號），提起上訴，本院判決如下
：
    主  文
原判決撤銷。
蘇國權故買贓物，共肆罪，各處有期徒刑伍月，如易科罰金，均
以新臺幣壹仟元折算壹日。應執行有期徒刑壹年貳月，如易科罰
金，以新臺幣壹仟元折算壹日。
    事  實
一、蘇國權係址設在苗栗縣銅鑼鄉中平村中平62之6號（起訴書
    誤載為62之2號）「佳得多資源回收場」之負責人，其明知
    臺灣電力股份有限公司（下稱臺電公司）所有之電纜線質地
    較為堅硬，且該公司架設之電纜線常有遭竊，亦廣為新聞媒
    體所報導，如一般人持該種電纜線前往變賣，而未能出示合
    法來源證明，顯係來路不明之贓物，竟仍基於故買贓物之犯
    意，先後於附表編號1至4所列4次，以剝完皮之電纜線每公
    斤新臺幣（下同）160元、未剝皮者100元之低價，向藍凱硯
    、呂啟明收購如附表編號1至4所示由其等竊取之臺電公司電
    纜線（電纜線遭竊之時間、地點、數量、行竊之人、持贓物
    前往變賣之人、變賣時間、變賣金額，均詳如附表編號1至4
    所載）。嗣經警查獲藍凱硯、呂啟明竊盜等犯行後，追查贓
    物流向，而循線查獲上情。
二、案經苗栗縣警察局苗栗分局報請臺灣苗栗地方法院檢察署檢
    察官偵查起訴。
    理  由
壹、證據能力部分
一、被告及其辯護人以及檢察官對於證人藍凱硯、呂啟明確有分
    別或單獨或共同為附表編號1至4所列四次竊盜犯行不爭執，
    且證人藍凱硯、呂啟明於原審及本院審理中關於其二人於警
    詢所述均證稱：「實在」等語（見原審卷55頁反面、本院卷
    第62頁），依刑事訴訟法第159條之5第1項之規定被告以外
    之人於審判外之陳述，雖不符前四條之規定，而經當事人於
    審判程序同意作為證據，法院審酌該言詞陳述或書面陳述作
    成時之情況，認為適當者，亦得為證據，依上說明有關證人
    藍凱硯、呂啟明二人於警詢有關其藍凱硯、呂啟明二人竊盜
    部分之證述，應有證據能力，合先敘明。
二、又按被告以外之人於偵查中向檢察官所為之陳述，除顯有不
    可信之情況者外，得為證據，刑事訴訟法第159條之1第2項
    著有明文。此係因上開偵查中向檢察官所為之陳述雖仍為審
    判外之陳述，但立法者衡量刑事訴訟法規定檢察官代表國家
    偵查犯罪、實施公訴，依法有訊問被告、證人、鑑定人之權
    ，且實務運作時，偵查中檢察官向被告以外之人所取得之陳
    述，原則上均能遵守法律規定，不致違法取供，其可信性極
    高，為兼顧理論與實務為由，而對「被告以外之人於偵查中
    向檢察官所為之陳述」，例外規定除有顯不可信之情況者外
    ，得為證據。因此刑事訴訟法第159條之1第2項固屬法律所
    規定之證據適格，而具證據能力。然此項得為證據之被告以
    外之人於偵查中向檢察官所為之陳述，必須係已經賦予被告
    或其辯護人在場得以行使詰問權之機會者，始得作為判斷之
    依據，此觀同法第196條規定「證人已由法官合法訊問，且
    於訊問時予當事人詰問之機會，其陳述明確別無訊問之必要
    者，不得再行傳喚」即明。如檢察官於偵查中訊問被告以外
    之人之程序，被告在場，未予被告或其辯護人行使詰問權之
    機會，除被告於審判程序中明示捨棄詰問權之行使，或有刑
    事訴訟法第159條之3所列各款之情形以外，均應傳喚該陳述
    人到庭依法具結，使被告或其辯護人針對該被告以外之人於
    向檢察官所為之陳述，有行使反對詰問權之機會，否則該審
    判外所為陳述，雖屬傳聞證據之例外，仍不得作為認定犯罪
    事實之判斷依據（最高法院98年度台上字第5634號判決參照
    ）。查本件證人藍凱硯、呂啟明下列經本院所引用於檢察官
    偵訊中所為之陳述，本院審酌渠等於偵訊時，業經檢察官告
    知具結之義務及偽證之處罰，並命朗讀結文後具結，衡情自
    必小心謹慎以免觸犯偽證罪，且被告及辯護人均未具體提出
    上開證人在偵查中所述有何其他顯不可信之情況以供審酌、
    調查，是就上開證人於偵查中證述之任意性或真實性而言，
    均不具顯不可信之情況且就證人藍凱硯、呂啟明之證詞，已
    有給予被告及辯護人在審判程序中詰問之機會，依上開說明
    ，前開證人於偵查中之證述，自得作為認定犯罪事實之判斷
    依據。
三、次按刑事訴訟法第159條之5第2項規定：「當事人、代理人
    或辯護人於法院調查證據時，知有第159條第1項不得為證據
    之情形，而未於言詞辯論終結前聲明異議者，視為有前項之
    同意。」乃係基於證據資料愈豐富，愈有助於真實發現之理
    念，酌採當事人進行主義之證據處分權原則，並強化言詞辯
    論主義，透過當事人等到庭所為之法庭活動，在使訴訟程序
    順暢進行之要求下，承認傳聞證據於一定條件內，得具證據
    適格。此種「擬制同意」，因與同條第1項之明示同意有別
    ，實務上常見當事人等係以「無異議」或「沒有意見」表示
    之，斯時倘該證據資料之性質，已經辯護人閱卷而知悉，或
    自起訴書、原審判決書之記載而了解，或偵、審中經檢察官
    、審判長、受命法官、受託法官告知，或被告逕為認罪答辯
    或有類似之作為、情況，即可認該相關人員於調查證據之時
    ，知情而合於擬制同意之要件（最高法院96年度台上字第
    4174號判決意旨參見）。經查，本判決下列所引用之其餘被
    告以外之人於審判外之陳述（含書面陳述），檢察官、被告
    及辯護人於原審及本院準備程序及審判期日中均未對此部分
    之證據表示異議，且迄至本院言詞辯論終結前亦未聲明異議
    ，本院審酌上開證據資料製作時之情況，尚無違法不當及證
    明力明顯過低之瑕疵，認為以之作為證據應屬適當，揆諸前
    開規定，認該等證據資料均有證據能力。
貳、實體部分
一、訊據上訴人即被告（以下簡稱被告）蘇國權矢口否認有何故
    買贓物之犯行，辯稱：伊僅有與公司行號簽約收購電纜線，
    並不會向一般個人收購，伊從未向藍凱硯、呂啟明收購竊得
    之臺電公司電纜線，也不認識藍凱硯、呂啟明2人云云。經
    查：
  (一)證人藍凱硯曾單獨或與證人呂啟明共同竊取如附表所示之臺
    電公司電纜線之犯罪事實，業經原審法院以100年度易字第
    73號判決判處罪刑確定（見原審卷第41-43頁），且為被告
    所不爭執，藍凱硯、呂啟明確有為附表編號1至4之竊盜事實
    自堪認定。惟有關藍凱硯、呂啟明二人行竊之時間，藍凱硯
    於警詢有關其行竊部分明確證稱：「（朝南幹66友6Ｇ8089
    ＡＣ99）這件案子，是我於99年4月份行竊的．．．（大湖
    幹268支電桿）這件案子我於99年3月行竊，．．．（東榮幹
    26左10支）是99年4月份行竊」等語（見警卷第25頁至第26
    頁），於原審證稱：「（檢察官問：因為這件已經判決了，
    大概就是在99年3、4月間？）是。」等語（見原審卷第50頁
    反面），而證人呂啟明有關其行竊部分於警詢證稱：「我自
    己不敢前往偷電纜，我都是藍凱硯邀我犯案我才會一同前往
    」等語（見警卷第33頁），從而有關起訴意旨認定附表編號
    3苗栗縣卓蘭鎮○○里○○○段88-930地號（朝南幹66支9電
    桿）係藍凱硯於98年11月22日行竊、附表編號2苗栗縣大湖
    鄉義和村淋漓坪（大湖幹268支電桿）係藍凱硯於99年4月11
    日9時30分行竊，顯有誤會，雖依上開起訴意旨及藍凱硯於
    警詢及原審之證述，本院認附表編號3苗栗縣卓蘭鎮○○里
    ○○○段88-930地號朝南幹66支9電桿係藍凱硯於99年4月間
    某日某時行竊、附表編號2苗栗縣大湖鄉義和村淋漓坪大湖
    幹268支電桿係藍凱硯於99年3月間某日某時行竊、附表編號
    4苗栗縣大湖鄉○○段167之321地號東榮幹26左10支電桿係
    藍凱硯於99年3月間某日某時行竊，應堪認定。
  (二)又前揭遭竊之電纜線，均係銷往被告經營之佳得多資源回收
    場，且由被告收購等情，業據證人藍凱硯於偵查中具結證稱
    ：伊在如附表編號1至4所示4個地點竊取之電纜線，偷了賣
    給蘇國權，是偷的隔天賣的，賣5、6千元，蘇國權知道是贓
    物，因為伊是整捆賣，一進去蘇國權就把鐵門關起來，下完
    貨、拿完錢後，蘇國權再打開鐵門等語（見偵卷第107-108
    頁）；並於原審審理時具結證稱：如附表編號1至4所示之竊
    案，伊對偷的時間已經沒有印象，大概是99年3、4月間，在
    偷完隔天有賣到佳得多資源回收場給蘇國權，有剝皮的是
    150元，沒剝皮的大約100元至130元，臺電的電纜線是比較
    硬，蘇國權應該知道那是臺電電纜線，收購時也沒有登記，
    偷來的線是臺電的，一般店家都不會收，伊賣附表所示4次
    電纜線時，沒有先打電話聯絡，伊有時是跟呂啟明一起去，
    有時是呂啟明自己去，伊記不清楚，也記不清楚哪一次是伊
    自己去，呂啟明說在大湖鄉偷的2次是和伊一起拿去賣，這
    是實在的，伊自己去賣的次數和與呂啟明一起去賣的次數差
    不多，伊還有另案也是拿去賣給蘇國權，伊在99年9月被監
    聽之前已經和蘇國權見過好幾次面，蘇國權收購的價格比一
    般市價每公斤低2、30元等語明確（見原審卷第50-56頁）。
    證人呂啟明亦於偵查中具結證稱：伊有賣2次偷來的臺電電
    纜線給蘇國權，2次都有和藍凱硯一起去賣，蘇國權知道是
    贓物，因為賣銅線都要簽名，蘇國權沒讓伊和藍凱硯簽，且
    蘇國權買的價錢比較低，一般剝皮的195至205元左右，蘇國
    權買剝好的是160元，沒剝的是100元，且臺電的銅線是硬的
    ，每個人都知道這是臺電的，2次伊都是賣有剝皮的，是一
    綑一綑的完整裸銅，賣的這2次是在附表編號2、4所示地點
    偷的，是偷了之後第2天就去賣，每次賣5、6千元，伊事先
    會用電話和蘇國權聯絡，這2次伊一進去蘇國權就把鐵門關
    起來，下完貨、拿完錢，蘇國權再打開鐵門等語（見偵卷第
    107頁），且於本院審理時再證稱：「（辯護人問：你有沒
    有將竊得的物品販賣給被告蘇先生？）有。（辯護人問：你
    所說有，是在何時、何地？）按照原始筆錄所述。．．．（
    辯護人問：是否當時是跟藍凱硯一起去？）有時候是跟他一
    起去，這兩次我確實是跟藍凱硯一起去。（辯護人問：其他
    的兩次你是否跟他去？）沒有。（辯護人問：你跟藍凱硯一
    起去找被告時，事先有沒有用電話聯絡？）我不記得了。（
    辯護人問：你去找被告時，你的手機有沒有被告的電話號碼
    ？）這個時候應該沒有。（辯護人問：你說那兩次你跟藍凱
    硯把你們竊得的東西賣給被告，請問你們賣的東西是什麼？
    ）電線。（辯護人問：電線有無剝皮？）剝皮的。有時候有
    剝皮有時候沒有剝皮，但那時有無剝皮，我忘記了」等語（
    見本院卷第61頁至第62頁）。查被告與證人藍凱硯、呂啟明
    之間並無任何仇恨、糾紛，此為被告所自陳（見原審卷第83
    頁），而證人藍凱硯、呂啟明涉犯之竊盜罪，亦無任何供出
    贓物去向即可獲得減刑之相關規定，是證人藍凱硯、呂啟明
    既已遭查獲竊盜犯行，實無再冒偽證之重責，杜撰不實情節
    誣陷被告入罪之動機，且證人藍凱硯就附表編號1至4所示之
    電纜線均係在行竊後隔天即售予被告乙節，前後證述均屬一
    致，另就販售電纜線時被告均會將鐵門關上、未為任何資料
    登記、收購價格低於市價等情節，亦與參與其中2次銷贓過
    程之證人呂啟明所述相符，足認其藍凱硯、呂啟明2人前揭
    證詞，並無不可採信之處，應屬實情無訛。
  (三)又被告於原審供稱：門號0000000000號電話就伊一個人在用
    ，伊有用來聯絡工作上之事等語（見原審卷第82頁），而被
    告曾以前開門號電話與證人藍凱硯使用之電話，於99年9月
    28日16時26分4秒通話，內容為（A係藍凱硯、B係被告）「A
    ：老闆我凱硯。B：是。A：可以等我到6點嗎？B：可以。A
    ：謝謝。B：6點半以前啊，再來沒有了。A：好。」，此有
    通訊監察譯文1紙在卷可稽（見偵卷第48頁），證人藍凱硯
    亦證稱前開通話內容是另案要聯絡賣電纜線之事等語（見原
    審卷第54頁背面、第55頁）。依前開通訊內容觀之，證人藍
    凱硯僅告知被告其名字與前往時間，被告即知其用意，而不
    需詳加詢問其目的，可知被告與證人藍凱硯在當時已有相當
    之默契，雙方對於交易之內容皆已明瞭，無須多言，足認其
    等顯已認識相當之時日。且由被告與證人藍凱硯、及與呂啟
    明於99年9月間之雙向通聯紀錄觀之（見偵卷第97-98頁）其
    間亦不時有通聯往來，益徵被告辯稱不認識藍凱硯、呂啟明
    2人，未曾與其等有交易往來云云，顯非實情。
  (四)辯護人雖為被告辯稱：證人藍凱硯對於認識被告之時點陳述
    前後不一，其證稱於99年3、4月間將電纜線賣給被告，又於
    審判中證稱監聽譯文內容是剛開始交易之狀況，在當時方與
    被告有往來云云；且其對於和被告交易物品之前，是否均會
    使用電話聯絡被告，亦有陳述不一之情形；另對於進行交易
    之次數，及是否與呂啟明一同前往之陳述，亦有前後矛盾之
    處，其於偵查中稱有8、9次交易行為，於審判中卻稱有4次
    或5、6次，有關與呂啟明一起去幾次之陳述亦相互矛盾；再
    對於所賣之電纜線是否有剝皮，亦陳述不一。且證人藍凱硯
    、呂啟明相互之間，對於要去賣電纜線前是否會先打電話，
    且所賣之電纜線有無剝皮，所述亦彼此矛盾不符，顯然不足
    採信；此外檢察官就指控之4次行為時間點，未能提出通聯
    紀錄，無法證明被告有故買贓物之行為云云。惟按證人所為
    之供述證言，係由證人陳述其所親身經歷事實之內容，而證
    人均係於體驗事實後之一段期間，方於警詢或檢察官偵訊時
    為陳述，更於其後之一段期間，始於審判中接受檢、辯或被
    告之詰問，受限於人之記憶能力及言語表達能力有限，本難
    期證人於警詢或檢察官偵訊時，能鉅細無遺完全供述呈現其
    所經歷之事實內容，更無從期待其於法院審理時，能一字不
    漏完全轉述先前所證述之內容。因此，詰問規則方容許遇有
    「關於證人記憶不清之事項，為喚起其記憶所必要者」、「
    證人為與先前不符之陳述時，其先前之陳述」之情形時，即
    使為主詰問亦可實施誘導詰問（刑事訴訟法第166條之1第3
    項第3款、第6款參照），以喚起證人之記憶，並為精確之言
    語表達。從而，經交互詰問後，於綜核證人歷次陳述之內容
    時（包括檢察官偵訊時之陳述、法院審理時之陳述，以及於
    容許警詢陳述做為證據時之警詢內容），自應著重於證人對
    於待證事實主要內容之先後陳述有無重大歧異，藉此以判斷
    其證言之證明力高低，不得僅因證人所供述之部分內容不確
    定，或於交互詰問過程中，就同一問題之回答有先後更正或
    不一致之處；或證人先前證述之內容，與其於交互詰問時所
    證述之內容未完全一致，即全盤否認證人證言之真實性。故
    證人之供述證言，前後雖稍有參差或互相矛盾，事實審法院
    非不可本於經驗法則，斟酌其他情形，作合理之比較，定其
    取捨，此有最高法院97年度台上字第96號判決要旨可參。是
    以，交互詰問之功能，即藉由建構、彈劾、確認等反覆問答
    過程，促證人忠於記憶為懇切並合於事實、情理之陳述，以
    發現真實，詰問過程中證人或有些許不一致之陳述，經交互
    詰問後，於綜合證人歷次陳述之內容時，不得僅因證人於審
    理中之證詞，較警詢或檢察官偵訊時證述內容更為詳盡，或
    無法回想，抑或有所遲疑，即全盤否認證人證詞之真實性。
    經查：、證人藍凱硯、呂啟明就有關其等竊得如附表所示
    電纜線後之流向，製作警詢、偵訊筆錄之時，分別係99年10
    月及同年12月間，相距如附表所示之竊盜時間，已相隔半年
    以上，且販售之次數尚非止一次，證人藍凱硯更證稱：包含
    附表所示地點以外之竊盜案件，伊一共賣給被告共8、9次等
    語（見偵卷第106頁），是以，因事隔多時且販賣次數非少
    ，本難期待證人藍凱硯、呂啟明就其等如附表所示販賣電纜
    線之交易過程，包括各次交易之前是否均有以電話聯絡、各
    該次販賣電纜線時有無剝皮等細節事項，均能清楚記憶、詳
    細陳述無訛。而偵查中經檢察官提示證人藍凱硯、呂啟明之
    竊盜時地相關資料供其等閱覽辨認後，證人藍凱硯、呂啟明
    對於如附表編號2、4所示地點竊得之電纜線，是其等一同前
    往佳得多資源回收場販賣予被告，均堅證不移（見偵卷第
    107-108頁）；證人藍凱硯對於如附表編號1、3所示地點竊
    得之電纜線，是由其單獨前往販賣予被告乙節，亦甚為篤定
    （見偵卷第108頁），對於檢察官訊問：「（問：為何拖到8
    、9月才去賣？）剛才說錯了，我忘記竊盜時間，是在偷這
    二次之後第二天就去賣」等語（見偵卷第107頁）。且證人
    藍凱硯於原審審判程序中，亦明確證稱如附表編號1至4所示
    之電纜線，確實均販賣予被告無訛，業如前述；其在原審交
    互詰問過程中，雖時有表示相關交易細節現已不復記憶等語
    （見原審卷第50、52、52頁背面、54頁），然因證人藍凱硯
    於原審證述之時，距如附表所示之行竊、販售贓物時間，已
    達1年之久，是其對於相關細節多有遺忘，亦合於常情。又
    被告與證人藍凱硯為前開通訊監察譯文內容所示之通話時，
    已認識相當之時日，此經原審論述如前，證人藍凱硯於原審
    審判程序中就辯護人詰問該監聽譯文是否為剛開始交易之狀
    況，雖為肯定之答覆（見原審卷第51頁背面），然此顯係對
    於通聯時間有所混淆而誤為陳述，此由證人藍凱硯旋又證稱
    ：因為伊還有涉嫌其他的，如附表所示的4次是沒有打電話
    ，99年9月間的通訊內容是另案的情形等語（見同卷第52、
    55頁），亦可知悉。依上說明，本院衡諸證人藍凱硯除出售
    如附表編號1至4所示之電纜線共4次外，尚涉及多起另案行
    竊、銷贓電纜線之行為，且案發後至今，經過之時間甚長，
    其對於與被告交易之細節或有遺忘或無法確定，亦能理解，
    況參諸證人呂啟明上開於本院審理時仍堅決證稱：與藍凱硯
    共同出售竊得之電線予被告等語，與上開證人藍凱硯證述情
    節均相符合，辯護人僅以證人藍凱硯就販賣電纜線之交易細
    節事項，有若干前後陳述不一或與證人呂啟明相互矛盾之情
    ，即認其等之證述均完全虛偽不可採信，尚有誤會，為本院
    所不採。至如附表編號1至4所示4次交易行為時間點，檢察
    官雖未提出通聯紀錄證明被告有先與證人藍凱硯或呂啟明聯
    繫，惟本院認為依證人藍凱硯、呂啟明之證述內容，其等證
    稱有將如附表所示電纜線販售予被告之情形，並無不可採信
    之處，縱此部分並無相關通聯紀錄可資佐證，亦不致使本院
    為相異之認定，附此敘明。、再觀之證人藍凱硯、呂啟明
    所述之雙方交易方式，被告收購電纜線時並未登記，也未要
    求其等簽名，一進去被告就將鐵門關起來，下完貨、拿完錢
    後，再打開鐵門等情，顯然與被告自陳一般正常交易均需登
    記時間、數量、交易對象，且只向簽約之公司行號收購電纜
    線之情形不符（見原審卷第82頁），足徵被告以悖於常情之
    方式收購前開電纜線，確實有意隱匿雙方之交易行為，降低
    該交易曝光之風險。證人藍凱硯亦證稱：因為偷來的線是臺
    電的，一般店家都不會收，被告開設之回收場是伊朋友介紹
    的，朋友告訴伊這家會收等語（見原審卷第50頁背面、51頁
    ），益顯被告對於如附表所示電纜線之來源是臺電公司遭竊
    之贓物乙節，了然於胸，明知均屬贓物而故買之，至為灼然
    。
  (五)綜上所述，本案事證明確，被告所辯均屬卸責之詞，顯非可
    採，其犯行堪予認定，應予依法論科。
二、核被告蘇國權所為，均係犯刑法第349條第2項故買贓物罪，
    被告如附表編號1至4所示4次犯行，犯意各別，行為互殊，
    應予分論併罰。原判決認被告罪證明確，予以論罪科刑，固
    非無見，惟、證人藍凱硯、證人呂啟明行竊之時間固經檢
    察官當庭更正為如臺灣苗栗地方法院100年度易字第73號確
    定判決之時間（見原審卷第79頁），但依證人藍凱硯於警詢
    供稱行竊之時間，應可認定附表編號2至4行竊之特定月份，
    原審未予詳細認定尚有未洽。證人藍凱硯、呂啟明販賣之
    數量電線固不詳，但對於販賣之金額均能一致證稱每次販賣
    所得約為5千至6千元，此攸關故買贓物之金額，且依現有卷
    證亦能認定，原審未予認定，亦有未洽。被告上訴否認犯行
    ，指摘原判決不當，雖無理由，惟原判決既有上開可議之處
    ，自應由本院將原判決予以撤銷改判，爰審酌被告甫因故買
    贓物多次，於98年10月1日經法院判處應執行有期徒刑1年確
    定，有臺灣高等法院被告前案紀錄表在卷可參，竟仍未能警
    惕、悔改，不思正當經營其所開立之資源回收場，明知藍凱
    硯及呂啟明所販賣之電纜銅線，均屬贓物，卻起貪念，多次
    故買入手轉賣牟利，每次故買金額為5千至6千元不等，造成
    被害人損失無法追回，並助長行竊歪風，實應嚴懲，又其犯
    後一再推諉罪責，毫無悔意，犯後態度難認良好，兼衡被告
    犯罪之動機、手段、智識程度、生活狀況等一切情狀，量處
    如主文第二項所示之刑，及定其應執行之刑，並均諭知易科
    罰金之折算標準，以示懲儆。原審法院檢察署檢察官雖具體
    請求應量處被告有期徒刑2年，惟本院認其收購金額每次約5
    至6千元，數量尚非鉅大，本院認定其應執行刑為有期徒刑
    一年二月，應足懲儆，併此敘明，至扣案之門號0000000000
    號行動電話1支，雖係被告蘇國權所有，但尚未有足夠之證
    據可證係供被告犯本案4次故買贓物罪所用之物，爰不予宣
    告沒收。
據上論斷，應依刑事訴訟法第369條第1項前段、第364條，第299
條第1項前段，刑法第349條第2項、第41條第1項前段、第8項、
第51條第5款，刑法施行法第1條之1第1項、第2項前段，判決如
主文。
本案經檢察官吳經綸到庭執行職務。
中    華    民    國   100    年    10    月    27    日
            刑事第一庭    審判長法  官  李  璋  鵬
                                法  官  劉  榮  服
                                法  官  胡  忠  文
以上正本證明與原本無異。
不得上訴。
                                書記官  廖  家  莉
中    華    民    國   100    年    10    月    27    日
附錄本判決論罪科刑法條
中華民國刑法第349條
（普通贓物罪）
收受贓物者，處3年以下有期徒刑、拘役或5百元以下罰金。搬運
、寄藏、故買贓物或為牙保者，處5年以下有期徒刑、拘役或科
或併科1千元以下罰金。
因贓物變得之財物，以贓物論。
附表：
  ┌─┬──────┬────────┬─────┬────┬─────┬────┐
  │編│竊盜時間    │竊盜地點        │數量及金額│行竊之人│持贓物前往│變賣時間│
  │號│（民國）    │                │          │        │變賣之人  │        │
  ├─┼──────┼────────┼─────┼────┼─────┼────┤
  │1 │99年3、4月間│苗栗縣獅潭鄉新豐│數量不詳  │藍凱硯  │藍凱硯    │行竊得手│
  │  │某日某時    │村12號（獅潭幹10│（變賣金額│        │          │後翌日  │
  │  │            │8左支電桿）     │5千至6千元│        │          │        │
  │  │            │                │）        │        │          │        │
  ├─┼──────┼────────┼─────┼────┼─────┼────┤
  │2 │99年3月間某 │苗栗縣大湖鄉義和│長50公尺  │藍凱硯  │藍凱硯    │行竊得手│
  │  │日某時      │村淋漓坪（大湖幹│（共3條） │呂啟明  │呂啟明    │後翌日  │
  │  │            │268支電桿）     │（變賣金額│        │          │        │
  │  │            │                │5千至6千元│        │          │        │
  │  │            │                │）        │        │          │        │
  ├─┼──────┼────────┼─────┼────┼─────┼────┤
  │3 │99年4月間某 │苗栗縣卓蘭鎮景山│數量不詳  │藍凱硯  │藍凱硯    │行竊得手│
  │  │日某時      │里大坪林段88-930│（變賣金額│        │          │後翌日  │
  │  │            │地號（朝南幹66支│5千至6千元│        │          │        │
  │  │            │9電桿）         │）        │        │          │        │
  ├─┼──────┼────────┼─────┼────┼─────┼────┤
  │4 │99年4月間某 │苗栗縣大湖鄉興榮│數量不詳  │藍凱硯  │藍凱硯    │行竊得手│
  │  │日某時      │段167之321地號（│（變賣金額│        │呂啟明    │後翌日  │
  │  │            │東榮幹26左10支電│5千至6千元│        │          │        │
  │  │            │桿）            │）        │        │          │        │
  └─┴──────┴────────┴─────┴────┴─────┴────┘